【裁判字號】    95,訴,316
【裁判日期】    950310
【裁判案由】    毒品危害防制條例
【裁判全文】
臺灣臺中地方法院刑事判決               95年度訴字第316號
公  訴  人  臺灣臺中地方法院檢察署檢察官
被      告  甲○○
上列被告因毒品危害防制條例案件，經檢察官提起公訴（九十四
年度毒偵字第六六一二號），被告於準備程序就被訴事實為有罪
之陳述，本院合議庭裁定由受命法官獨任逕行簡式審判程序，並
予判決如下：
    主    文
甲○○施用第一級毒品，累犯，處有期徒刑捌月；又施用第二級
毒品，累犯，處有期徒刑月。應執行有期徒刑拾月。
    犯罪事實
一、甲○○前於民國八十六年間，曾因違反肅清煙毒條例案件，
    由本院於八十六年九月十五日以八十六年度訴字第二一四八
    號判處有期徒刑三年四月，並經其撤回上訴而告確定，其入
    監執行後，於八十八年九月三十日因縮短刑期假釋付保護管
    束出監，甫在九十年四月二十六日因假釋期滿視為執行完畢
    ；其前於九十三年間，已另因施用毒品案件，經依本院裁定
    送觀察勒戒後，認有繼續施用毒品之傾向，而由本院以裁定
    送強制戒治，嗣因其之戒治成效經評定合格，認無繼續強制
    戒治之必要，而於九十四年五月十三日停止戒治處分之執行
    ，並由臺灣臺中地方法院檢察署檢察官於九十四年五月十九
    日以九十四年度戒毒偵字第一０二號為不起訴處分確定；詎
    甲○○仍不知戒絕，於前開強制戒治執行完畢後五年內，復
    基於施用第一級毒品海洛因之犯意，於九十四年十月十六日
    十三時許，在位於臺中市○區○○路友人住處內，以將少許
    第一級毒品海洛因混入礦泉水稀釋後，注入注射針筒內，再
    以注射針筒注射血管之方式，施用第一級毒品海洛因一次。
    其復另基於施用第二級毒品甲基安非他命之犯意，亦於九十
    四年十月十六日十三時許，同在前揭位於臺中市○區○○路
    友人住處內，以將第二級毒品甲基安非他命置於玻璃球上加
    熱燒烤，使之產生煙霧後，再以口鼻吸取其煙氣之方式，施
    用第二級毒品甲基安非他命一次（起訴書誤繕甲○○係施用
    安非他命）。嗣甲○○於九十四年十月十九日十五時十五分
    許，在臺中市○區○○○路旁涼亭下為警發現其手臂上有經
    針筒注射之痕跡而攔檢查獲，其且經員警徵得其同意後，採
    集尿液送請鑑驗，因嗎啡（毒品海洛因之代謝物）及甲基安
    非他命俱呈現陽性反應，始由警進而查悉上情。
二、案經臺中市警察局第一分局報請臺灣臺中地方法院檢察署檢
    察官偵查起訴。
    理    由
一、上開事實，業經被告甲○○於本院訊問時均坦認不諱，而被
    告為警查獲後所採取之尿液，經送請中山醫學大學附設醫院
    濫用藥物檢測中心檢驗結果，嗎啡（毒品海洛因之代謝物）
    與甲基安非他命均呈現陽性反應，有該中心所出具之尿液檢
    驗報告一份附卷可稽（見警卷第八頁），足見被告上開自白
    ，確與客觀事實相符，堪予採認。又被告前於九十三年間，
    已另因施用毒品案件，經依本院裁定送觀察勒戒後，認有繼
    續施用毒品之傾向，而由本院以裁定送強制戒治，嗣因其之
    戒治成效經評定合格，認無繼續強制戒治之必要，而於九十
    四年五月十三日停止戒治處分之執行，並由臺灣臺中地方法
    院檢察署檢察官於九十四年五月十九日以九十四年度戒毒偵
    字第一０二號為不起訴處分確定，此有臺灣高等法院被告前
    案紀錄表及臺灣臺中地方法院檢察署全國施用毒品案件紀錄
    表在卷可查，是被告確有於強制戒治執行完畢後五年內，復
    行施用毒品之罪行。綜此，本件事證已臻明確，被告施用毒
    品海洛因及甲基安非他命之犯行，均堪以認定。
二、按海洛因、甲基安非他命分屬毒品危害防制條例第二條第二
    項第一款、第二款所指之第一級、第二級毒品，核被告甲○
    ○所為，係犯毒品危害防制條例第十條第一項之施用第一級
    毒品罪、同法條第二項之施用第二級毒品罪。另施用安非他
    命者，其尿液中之代謝物為安非他命，依現行濫用藥物尿液
    檢驗作業準則，其濃度大於500ng/ml者，判定為安非他命陽
    性反應。施用甲基安非他命者，其尿液中之代謝物為甲基安
    非他命及安非他命，依現行濫用藥物尿液檢驗作業準則，其
    甲基安非他命濃度大於500ng/ml，且其代謝物安非他命濃度
    大於200ng/ml者，判定為甲基安非他命陽性反應；施用安非
    他命者，其尿液代謝物應為安非他命陽性反應，不會產生有
    甲基安非他命陽性反應。施用甲基安非他命者，其尿液代謝
    物會呈甲基安非他命及安非他命陽性反應；人體施用甲基安
    非他命後，在主要代謝物中未改變形態之甲基安非他命佔施
    用劑量達百分之四十三，而安非他命佔百分之五等情，有內
    政部警政署刑事警察局九十三年四月二十七日（九三）刑鑑
    字第０九三００八六二一三號函、行政院衛生署管制藥品管
    理局九十三年五月六日管檢字第０九三０００三八九六號函
    、法務部法醫研究所九十三年四月二十八日法醫毒字第０九
    三０００一三一八號函及法務部調查局九十三年四月二十七
    日調科壹字第０九三００一五三０七０號函足憑，被告尿液
    代謝物僅有甲基安非他命濃度的陽性反應，顯然係施用第二
    級毒品甲基安非他命，而非施用第二級毒品安非他命甚明，
    是檢察官於起訴書所載被告施用毒品安非他命之情，容有誤
    認，應併指明。被告施用前持有第一級毒品及吸食前持有第
    二級毒品之低度行為，分別為其施用第一級毒品及第二級毒
    品之高度行為所吸收，均不另論罪。另被告有前揭犯罪事實
    欄所載之經有期徒刑宣告及執行完畢之情形，此有前開臺灣
    高等法院被告前案紀錄表在卷可按，被告於有期徒刑執行完
    畢後，五年以內再犯本件皆為有期徒刑以上之二罪，俱屬累
    犯，應依刑法第四十七條規定，咸予加重其刑。被告所犯前
    開二罪間，犯意各別，罪名互殊，應分論併罰之。爰審酌被
    告為國校肄業，智識程度不高（見臺中市警察局第一分局刑
    案偵查卷宗調查筆錄教育程度欄），其前已因施用毒品犯行
    ，經觀察勒戒及強制戒治，竟仍故態復萌，復行施用毒品不
    輟，無視於毒品對於自身健康之戕害及國家對於杜絕毒品犯
    罪之禁令；惟衡酌施用毒品係屬自戕行為，被告犯罪手段尚
    屬平和，亦未因此而危害他人，所生損害尚非鉅大，且被告
    於犯後於本院審理時坦承犯行，尚見悔意之犯罪後態度，暨
    施用毒品者均有相當程度之成癮性及心理依賴，其犯罪心態
    與一般刑事犯罪之本質並不相同，應側重適當之醫學治療及
    心理矯治為宜等一切情狀，分別量處如主文所示之刑，並定
    其應執行之刑，其施用第二級毒品罪行之部分，因與不得易
    科之施用第一級毒品犯行併合處罰結果而不得易科罰金，自
    毋庸另為易科罰金折算標準之記載，附此敘明。
據上論斷，應依刑事訴訟法第二百七十三條之一第一項、第二百
九十九條第一項前段，毒品危害防制條例第十條第一項、第二項
，刑法第十一條前段、第四十七條、第五十一條第五款，判決如
主文。
本案經檢察官劉邦繡到庭執行職務。
中    華    民    國    95    年    3     月    10    日
                  刑事第四庭  法  官  陳思成
上正本證明與原本無異。
如不服本判決，應於送達後十日內向本院提出上訴狀（須附繕
本），上訴於臺灣高等法院臺中分院。
                              書記官  王嘉麒
中    華    民    國    95    年    3     月    10    日
附錄論罪科刑法條
毒品危害防制條例第十條
施用第一級毒品者，處六月以上五年以下有期徒刑。
施用第二級毒品者，處三年以下有期徒刑。


司法院資訊處製作；財團法人民間司法改革基金會備份。
